# 试验检测行业确认存货的合理性

提问人：chengchn 时间：2021-11-12 15:33:06
陈版主，一家拟IPO企业，主要为高电压产品提供试验检测服务，其产品为最终的检测报告。具体而言，在承接一项检测业务后，会按照客户需求及相关标准，形成检验项目及要求细则表，并在SAP系统形成唯一委试单。该委试单会按照检验项目及要求细则表排布检测计划，送至各个检测室（约 10 个）进行试验小项。一个委试单一般会包含多个试验小项，试验小项可能会跨多个检测室进行试验，项目组基于其提供的产品为检测报告，结合同行业收入确认原则，认为其不构成一段时间内的履约，因此按照检测报告发放的时点一次确认收入。因送至检验的样品一般均不会一次全部通过，因此从开始检测到所有试验小项检测完成并出具报告会跨越数月甚至数年的时间，因此按照时点法确认收入时，对于已发生检测行为但尚未到达收入确认时点的委试单（合同），会在报表层面形成大量存货。（年收入规模在 4 亿元，存货规模在六七千万）对试验成本进行分析，因试验服务不需要消耗材料，因此其主要由30%的人工、40%的折旧、15%的维修费构成，存货均为无形的状态，项目组类比软件行业，认为其报表层面存在存货是合理的。目前已上市的公司中，仅一家公司完全可比，但其报表层面无存货数据，其他同行业可比公司，在收入规模相当的情况下，报表层面也基本无存货数据。因同行业上市均在注册制以前，其公开信息中并未披露成本的具体核算方式。问题 1 ：根据上述描述，对于已发生检测行为但尚未到达收入确认时点的委试单（合同），确认存货是否合理？若不合理，应当如何进行核算问题 2 ：因公司未来需要申报上市，其数据需要与同行业可比，若确认存货的核算方式合理，因与同行业数据不可比，那是否会被作为问询重点，进而对申报产生影响？

回答人：chenyiwei
根据上述描述，对于已发生检测行为但尚未到达收入确认时点的委试单（合同），理论上在确保已发生成本可收回的情况下，可将合同履约成本确认为一项资产，列报为存货或者其他非流动资产，后续确认收入时转入营业成本。但这种做法要求有较为健全的成本归集、分配基础工作，能够将所发生的总成本在各单合同之间合理分配。
个人理解，实务中可比公司直接将其费用化的主要考虑，很可能也就是因为成本核算基础工作的缺陷，导致无法证明期末存货余额的合理性所导致。当然不同企业的基础工作水平和规范化程度不同，不能简单参照。